臺灣高雄地方法院刑事判決　　　　　　　 100年度訴字第576號
公　訴　人　臺灣高雄地方法院檢察署檢察官
被　　　告　董恒仁
指定辯護人　本院公設辯護人陳信凱
上列被告因違反毒品危害防制條例案件，經檢察官提起公訴（99
年度偵緝字第2705號），判決如下：
    主  文
董恒仁犯販賣第二級毒品罪，共陸罪，各處如附表一所示之刑，
應執行有期徒刑拾捌年，褫奪公權伍年。扣案如附表二編號2.至
編號11.所示之物各含包裝袋均沒收銷燬之、編號15.至編號17.所示
之物沒收，未扣案之販賣第二級毒品所得新臺幣仟元沒收，如
全部或一部不能沒收時，以其財產抵償之。
其他被訴部分無罪。
    事  實
一、董恒仁明知甲基安非他命係依毒品危害防制條例所列管之第
    二級毒品，非經許可，不得持有、販賣，竟於民國99年2 月
    間某日至99年7 月19日上午11時許之間，分別基於販賣第二
    級毒品甲基安非他命以營利之犯意，先後按附表一所示時間
    、地點及內容，販賣第二級毒品甲基安非他命予曾偉德（3
    次）、曾文忠（3 次）。嗣為警於99年7 月19日晚間9 時許
    ，依法在董恒仁位於高雄市鳳山區○○○路583 巷5 之1 號
    6 樓之住處執行搜索而查獲，扣得如附表二所示已經董恒仁
    分裝並各貼以標籤標記其重量之毒品等物。
二、案經高雄市政府警察局鼓山分局報告臺灣高雄地方法院檢察
    署檢察官偵查起訴。
    理  由
壹、證據能力部分：
一、證人曾文忠、王孫麗美於警詢中之陳述無證據能力：
    按被告以外之人於審判外之言詞或書面陳述，除法律有規定
    者外，不得作為證據，刑事訴訟法第159 條第1 項定有明文
    。卷附證人曾文忠、王孫麗美於警詢中之陳述，經檢察官於
    起訴時提出為證明被告犯罪事實之證據，然經辯護人於準備
    程序期日爭執其證據能力，復無其他法律規定之例外情形，
    則渠等警詢中所為陳述，除依刑事訴訟法第166 之1 第2 項
    、第3 項第6 款，第166 條之2 等規定，及行使反詰問之一
    方得以陳述人先前不一致之陳述為彈劾證據之原則，而用以
    為爭執被告、證人、鑑定人陳述證明力之彈劾證據外，不得
    直接作為認定被告犯罪事實存否之證據。
二、證人曾偉德於警詢中之陳述有證據能力：
    按被告以外之人於審判中有所在不明而無法傳喚或傳喚不到
    之情形者，其於檢察事務官、司法警察官或司法警察調查中
    所為之陳述，經證明具有可信之特別情況，且為證明犯罪事
    實之存否所必要者，得為證據，刑事訴訟法第159 條之3 第
    3 款著有規定。卷附證人曾偉德於警詢中所為之陳述，固為
    被告以外之人於審判外之言詞陳述，然其經本院於審理中依
    檢察官聲請，以證人身分予以傳拘無著而不能到庭進行交互
    詰問，茲審酌該證人於警詢中陳述時之客觀環境及條件，既
    無違法、不當或證明力明顯過低情事，復以該陳述係證人於
    案發後不久所為，未受外界干擾或人情壓力，亦較無利害關
    係之考量，堪認有可信之特別情況，且為證明犯罪事實存否
    所必要，依前開說明，應認為有證據能力，得為證據。
三、證人曾文忠、王孫麗美於偵查中之證詞有證據能力：
    按被告以外之人於偵查中向檢察官所為之陳述，除顯有不可
    信之情況者外，得為證據，刑事訴訟法第159 條之1 第2 項
    亦已明定。證人曾文忠、王孫麗美於偵查中向檢察官所為證
    述，既經依法具結，依現有事證亦無顯不可信之情況，應認
    有證據能力，復經於本院審理時傳喚到庭供被告及其辯護人
    行使詰問權，渠前開陳述均得為證據。
四、卷附高雄醫學大學附設中和紀念醫院檢驗報告有證據能力：
    按鑑定人由審判長、受命法官或檢察官就下列之人選任1 人
    或數人充之：一就鑑定事項有特別知識經驗者。二經政府機
    關委任有鑑定職務者；鑑定之經過及其結果，應命鑑定人以
    言詞或書面報告；法院或檢察官得囑託醫院、學校或其他相
    當之機關、團體為鑑定，或審查他人之鑑定，並準用第203
    條至第206 條之1 規定，刑事訴訟法第198 條、第206 條第
    1 項、第208 條第1 項分別定有明文。卷附如附表二所示高
    雄醫學大學附設中和紀念醫院檢驗報告，雖係被告以外之人
    於審判外之書面陳述，然其製作乃臺灣高雄地方法院檢察署
    檢察官於本件偵查中囑託該院所為，此觀各檢驗報告文首記
    載意旨自明，為刑事訴訟法第159 條第1 項規定之例外情形
    ，有證據能力。
五、又被告以外之人於審判外之陳述，雖不符刑事訴訟法第159
    條之1 至之4 之規定，然經當事人於審判程序同意作為證據
    ，法院審酌該言詞陳述或書面陳述作成時之情況，認為適當
    者，亦得為證據，刑事訴訟法第159 條之5 第1 項定有明文
    。本判決後開引用具有傳聞證據性質之證據資料，已經檢察
    官、被告及其辯護人於審理期日同意為證據使用，是其縱無
    刑事訴訟法第159 條之1 至第159 條之4 或其他傳聞法則例
    外之情形，亦經本院審酌該證據作成之情況，既無違法取得
    情事，復無證明力明顯過低等情形，以得供做法院判斷事實
    之依據為適當，認為均有證據能力，得為證據。
貳、有罪部分：
一、訊據被告董恒仁於本院審理時，固坦承於附表一所示時、地
    交付甲基安非他命予曾偉德、曾文忠2 人之事實（100 年度
    審訴字第389 號案卷〔下稱院卷(一)〕第44頁反面），然矢口
    否認有販賣第二級毒品甲基安非他命犯行，辯稱：伊交付甲
    基安非他命予曾偉德、曾文忠，係無償提供渠施用，並沒有
    收錢云云，惟查：
  (一)本件被告董恒仁於附表一所示時地，先後販賣第二級毒品甲
    基安非他命予曾偉德、曾文忠，嗣於99年7 月19日晚間9 時
    許，在其位於高雄市鳳山區○○○路583 巷5 之1 號6 樓之
    住處為警依法執行搜索，並扣得如附表二所示已經董恒仁分
    裝並各以標籤貼紙標記其重量之毒品及器具等物，除董恒仁
    外，同時在場並有王卓進、曾文忠、王孫麗美、曾偉德四人
    等情，業據被告董恒仁於警詢、偵查中及本院審理時自承多
    次交付甲基安非他命予曾偉德、曾文忠，並於本院審理時自
    承分裝並以標籤貼紙標記如附表二所示各袋毒品之重量等情
    ，復經證人曾偉德於警詢中證述綦詳、證人曾文忠於偵查中
    及本院審理時，先後以證人身分具結並指證不移，又有扣得
    如附表二所示之物、本院99年度聲搜字第1082號核發之搜索
    票、高雄市政府警察局鼓山分局99年7 月19日搜索扣押筆錄
    及扣押物品目錄表、通聯紀錄表共2 紙、扣押物品照片38幀
    在卷可稽，另扣案如附表二編號2.至編號11.所示袋裝晶體狀
    物，經檢察官囑託高雄醫學大學附設中和紀念醫院鑑驗並秤
    重結果，為重量各如所示之甲基安非他命，有該院99年9 月
    7 日編號第9909-47 號至第9909-56 號檢驗報告附卷可憑。
  (二)被告董恒仁就其自承將扣案甲基安非他命等毒品分裝並標貼
    重量，及多次交付甲基安非他命予曾偉德、曾文忠之事實，
    固辯稱：伊分裝毒品並標記重量係為供自己施用，就曾偉德
    、曾文忠部分係無償提供渠等施用云云，然此除與證人曾偉
    德於警詢時證稱：伊跟董恒仁購買過3 次毒品安非他命，第
    1 次係於今（99）年2 月份左右，第2 次約在今（99）年3
    月底某日下午6 時許，兩次都是直接到被告住家以500 元購
    買安非他命1 小包，第3 次約在今年（99）5 月下旬某日下
    午6 時許，至董恒仁住家樓下騎樓以500 元向董恒仁購買安
    非他命1 小包；（扣案毒品包裝袋上所貼標籤）我們有問董
    恒仁，董恒仁說代表重量及價錢等語（警卷第9 頁）；證人
    曾文忠於偵查中及本院審理時證稱：伊跟被告買過2 、3 次
    毒品，第1 次係於今（99）年6 月底某日晚上8 點多，第2
    次係於今（99）年7 月初某日，第3 次在（99）今年7 月19
    日上午11點，都在被告住處以500 元買安非他命1 小包0.4
    公克，錢都已經交給被告等情（臺灣高雄地方法院檢察署99
    年度偵字第24296 號案卷〔下稱偵卷(一)〕第21頁、本院100
    年度訴字第576 號案卷〔下稱院卷(二)〕第88頁至第94頁）迥
    然有異，茲以證人曾偉德、曾文忠與被告董恒仁既無仇隙，
    於前揭時地為警查獲時，尚做客於被告董恒仁住處，關係非
    惡，縱無被告所辯常受惠於董恒仁情事，要不至有甘冒誣告
    、偽證重罪之風險而無端誣攀構陷之動機，所述已堪信實；
    反觀被告董恒仁雖執前開情詞辯解，然甲基安非他命乃毒品
    危害防制條例所列管具成癮性、濫用性之第二級毒品，危害
    社會甚深，乃經嚴禁持有、轉讓、製造、運輸及販賣，就販
    賣毒品者猶祭以重刑，是偶有走險從事者，亦無不極盡隱諱
    之能事，唯恐遭致查緝，故黑市價格極高，其擁有者苟非因
    特別原因或關係，要無無端多次無償供人分享之理，遑論為
    供自己施用或贈與他人而大量分裝，並書寫貼紙標示分量管
    理，徒然增添因裝填過程及包裝沾黏所生之耗損及勞費，是
    被告董恒仁所辯，要均與事理大相逕庭，不足採信。今政府
    近年來為杜絕毒品危害，就查緝施用及販賣毒品之措施，無
    不嚴加執行，而販賣第二級毒品罪又係無期徒刑或7 年以上
    有期徒刑之重罪，苟非本於營利，自無甘冒風險而輕言試法
    之理，是本件除有其他積極事證可為不同之認定者外，被告
    董恒仁前揭販賣第二級毒品犯行，顯係本於營利之意圖所為
    ，堪予認定。
  (三)綜上所述，本件被告犯罪事證已臻明確，應依法論科。
二、按甲基安非他命為毒品危害防制條例第2 條第2 項第2 款規
    定之第二級毒品，不得持有、販賣。核被告董恒仁如附表一
    所示行為，均係犯毒品危害防制條例第4 條第2 項販賣第二
    級毒品罪，其因販賣而持有第二級毒品，該持有之低度行為
    ，應為販賣之高度行為所吸收，不另論罪。又刑罰法規所規
    定各該特定犯罪，除有原已集合多數犯行為構成要件行為態
    樣或其他特別規定者外，行為人主觀上僅須具備對於法條規
    定各該構成要件之「認識」及「意欲」（即構成要件之「知
    」與「欲」），其主觀不法構成要件即已該當，至其動機或
    在個案中誘發多次行為之共同主觀意向聯繫（如概括、整體
    犯意等）為何，要非所問，今被告董恒仁前開六次販賣第二
    級毒品犯行，既均具備完整並可獨立區隔之主、客觀不法構
    成要件，應各自成立並論以數罪而分論併罰之。
三、爰審酌被告董恒仁之年齡、品行、智識能力、犯罪動機、手
    段、對於法益所生侵害之程度，其為38年3 月16日出生、受
    有國中畢業教育程度、曾在夜市擺攤為業之人，有警詢等年
    籍資料附卷可參，並據其在本院審理時自陳在卷，本件犯罪
    時已年逾花甲，前有數次因毒品案件經法院判刑確定之紀錄
    ，最近一次係因98年間犯施用第二級毒品罪，經本院99年度
    審簡字第376 號判處有期徒刑3 月確定，於99年8 月30日（
    本件犯行之後）易科罰金繳納完畢，嗣因與另案犯施用第二
    級毒品罪，經本院99年度審簡字第2045號判處有期徒刑4 月
    確定部分有數罪併罰之關係，再經本院99年度聲字第2173號
    裁定就二罪合併定應執行有期徒刑6 月，於100 年2 月14日
    繳納易科罰金而全部執行完畢（不構成累犯），有臺灣高等
    法院被告前案紀錄表及臺灣高等法院在監在押全國紀錄表各
    1 份在卷可按，素行欠佳，並考量其不思依循正軌賺取金錢
    ，為貪圖小利，無視政府反毒政策及宣導，不惜販賣毒品以
    毒害他人，對於社會秩序及國民健康之危害非輕，及其販賣
    毒品之方式、數量，犯罪所得利益之數額，販賣毒品戕害之
    對象曾文忠（63年次）、曾偉德（68年次）均為正值盛年之
    社會中堅，持有第二級毒品甲基安非他命之數量，及其犯罪
    後態度等一切情狀，分別量處如附表一宣告刑欄所示徒刑，
    又依其犯罪係為謀私利而不惜以毒物腐蝕國民健康，危害國
    家、社會，難期能善加行使公民權力、造福人群之性質，認
    為有褫奪公權以維護社會公眾權益之必要，各併予宣告褫奪
    公權5 年，及定其應執行之刑，以資儆懲。
四、沒收部分：
  (一)按以營利為目的販入毒品，經多次販賣後，持有剩餘毒品被
    查獲，其各次販賣毒品行為，固應併合處罰。惟該持有剩餘
    毒品之低度行為，應僅為最後一次販賣毒品之高度行為所吸
    收，不另論罪，故就該查獲之剩餘毒品，祇能於最後一次之
    販賣毒品罪宣告沒收銷燬，不得於各次販賣毒品罪均宣告沒
    收銷燬（最高法院98年度臺上字第3471號、第6663號判決參
    照）。扣案如附表二編號2.至編號11.所示甲基安非他命10包
    ，為本件查獲之毒品，不問屬於犯人與否，應依毒品危害防
    制條例第18條第1 項前段規定，於被告最後1 次販賣毒品犯
    行，即附表一編號6.部分之主刑後，併予宣告沒收銷燬，其
    包裝袋因盛裝毒品而為該成分所沾黏，無法析離，此觀卷附
    法務部調查局93年3 月19日調科壹字第09300113060 號函文
    意旨自明，應與所盛裝、沾黏之毒品併同處分，依毒品危害
    防制條例第18條第1 項前段，沒收銷燬之。至送驗耗損部分
    之毒品因已滅失，爰不另宣告沒收銷燬，附此敘明。
  (二)被告就附表一所示六次販賣毒品犯行，均已完成毒品及金錢
    之交付，業如前述，合計其所得為3,000 元，雖未據扣案，
    仍應依毒品危害防制條例第19條第1 項於附表一所示各主刑
    項下宣告沒收，如全部或一部不能沒收時，以其財產抵償之
    （最高法院95年度臺上字第1781號判決意旨參照）。
  (三)扣案如附表二編號15.、16.所示電子磅秤、帳冊為被告所有，
    並供本件販賣第二級毒品罪所用之物，應依毒品危害防制條
    例第19條第1 項規定，為沒收之諭知。
  (四)扣案如附表二編號17.所示空夾鏈袋為被告所有並預備供犯罪
    使用之物，應依刑法第38條第1 項第2 款規定沒收。
  (五)扣案如附表二編號12.至編號14.所示之物，依現有卷證既不能
    證明係供本件犯罪使用之物，按其物之性質亦非違禁物或其
    他依法應沒收之物，爰不另為沒收之諭知；附表二編號18.至
    20.所示之物為供吸食毒品所用之物，且無證據顯示此揭物品
    亦供販賣毒品時使用，故均不予宣告沒收；附表二編號所
    示之現金，除據被告否認為販毒所得（警卷第2 頁、院卷(二)
    第126 頁），茲以現金原具有混合物之性質，不易證明來源
    ，依既有事證既不能證明為被告販毒所得，爰不另為沒收之
    諭知；附表二編號1.所示之白色粉末11包，經檢驗為第一級
    毒品海洛因，有高雄市政府警察局鼓山分局毒品初步檢驗報
    告在卷可稽（警卷第33頁），為違禁物，然與本案無關，且
    無主刑，從刑亦無所附麗，亦不為沒收之諭知。又被告供前
    揭犯罪使用並配掛門號0000000000號行動電話手機1 支含晶
    片卡1 片既未經扣案，依現有卷證復不能證明其仍然存在，
    爰不另為沒收之諭知，附此敘明。
、無罪部分：
一、公訴意旨另以：被告明知甲基安非他命係毒品危害防制條例
    所明定之第二級毒品，竟基於販賣第二級毒品甲基安非他命
    之犯意，於99年7月19日晚上9時許，由王孫麗美直接到被告
    住處，向被告購買毒品甲基安非他命1包，約定500元之代價
    ，惟因被告不願賒欠，未完成交易而未遂。因認被告涉犯毒
    品危害防制條例第4 條第6 項、第2 項之販賣第二級毒品未
    遂罪嫌云云。
二、按犯罪事實應依證據認定之，無證據不得認定犯罪事實；無
    證據能力、未經合法調查之證據，不得作為判斷之依據；不
    能證明被告犯罪或其行為不罰者，應諭知無罪之判決，刑事
    訴訟法第154 條第2 項、第155 條第2 項、第301 條第1 項
    分別定有明文。次按認定不利於被告之事實，須依積極證據
    ，苟積極證據不足為不利於被告事實之認定時，即應為有利
    被告之認定，復有最高法院30年上字第816 號判例可資參考
    。又事實之認定，應憑證據，如未能發現相當證據，或證據
    不足以證明，自不能以推測或擬制之方法，為裁判基礎；認
    定犯罪事實，所憑之證據，雖不以直接證據為限，間接證據
    亦包括在內，然無論直接或間接證據，其為訴訟上之證明，
    須於通常一般之人均不致於有所懷疑，而得確信其為真實之
    程度者，始得據之為有罪之認定，倘其證明尚未達到此一程
    度，而有合理性懷疑之存在時，即無從為有罪之認定，此亦
    有最高法院40年臺上字第86號、76年臺上字第4986號判例可
    資參照。
三、公訴人以被告董恒仁涉嫌於99年7 月19日販賣第二級毒品甲
    基安非他命予王孫麗美而未遂，無非以證人王孫麗美於警詢
    （已經本院認為無證據能力如上）、偵查中之證述為其論據
    。訊據被告董恒仁則堅詞否認有此販賣第二級毒品未遂之犯
    行。本院按關於毒品施用者其所稱向某人購買毒品之供述，
    必須補強證據佐證，係指毒品購買者之供述縱使並無瑕疵，
    仍須補強證據佐證而言，以擔保其供述之真實性。該所謂補
    強證據，必須與施用毒品者關於相關毒品交易之供述，具有
    相當程度之關聯性，且足使一般人對於施用毒品者之供述無
    合理之懷疑存在，而得確信其為真實，始足當之（最高法院
    98年度臺上字第7086號判決參照），姑不論本件除證人王孫
    麗美之單一指述外，並無其他補強證據可資佐證被告董恒仁
    於前揭時地確有著手於販賣第二級毒品罪構成要件行為而不
    遂之事實，其立證基礎，已然可議；茲以證人王孫麗美就其
    所稱於前揭時地向被告董恒仁求售甲基安非他命之過程，於
    偵查中經檢察官訊問時原證稱：伊於99年7 、8 月間，在他
    （董恒仁）的住處向其買過1 次（甲基安非他命），在中崙
    那裏；（價金）500 元；伊要先將錢欠著，他（董恒仁）不
    肯，安非他命沒拿給伊，伊錢也沒拿給他，這次沒買成云云
    （偵卷(一)第87頁），儼然以被告就買賣甲基安非他命之數量
    、價金等條件，已經著手與證人進行交易而討價還價；嗣證
    人王孫麗美於本院審理時，就同一待證事實經過又證稱：被
    告沒有主動說要賣伊，但是伊有問他有無辦法買500 元的毒
    品，但是要先欠著，被告說裡面沒有東西，他也沒有辦法云
    云（院卷(二)第41頁），似又表示被告係在被動由證人提出讓
    售甲基安非他命之情形下，逕以手邊無證人求購之物、無從
    買賣為由予以回絕，與其前開偵查中所述，迥然有異，而二
    次說詞，復均與同一證人在警詢中證稱：伊曾在董恒仁住處
    向他購買過1 次毒品安非他命，代價新臺幣500 元，因伊錢
    不夠，先向他欠著，尚未歸還云云（警卷第12頁反面），即
    二人間交易已經完成，證人並因獲被告交付毒品而尚有價金
    待償等情不符，是證人王孫麗美於偵查中及本院審理時所為
    證述顯然前後不一，無從採取，自難單憑此一尚有瑕疵之指
    證，遽為認定被告犯罪事實之依據，是本件除有其他積極事
    證可為不同之認定者外，尚難認定被告董恒仁有公訴意旨此
    部分指訴之犯行。
四、綜上所述，本件依既有事證既不能證明被告董恒仁有此部分
    公訴意旨所指販賣第二級毒品未遂之犯行，揆諸前開說明，
    應認為不能證明被告犯罪，應為被告無罪之諭知。
據上論斷，應依刑事訴訟法第299 條第1 項前段、第301 條第1
項前段，毒品危害防制條例第4 條第2 項、第18條第1 項、第19
條第1 項，刑法第11條、第37條第2 項、第51條第5 款、第8 款
、第38條第1 項第2 款，判決如主文。
本案經檢察官吳明駿到庭執行職務
中    華    民    國   100    年    8     月   23     日
              刑事第十九庭  審判長法  官  陳志銘
                                  法  官  吳芝瑛
                                  法  官  陳松檀
以上正本證明與原本無異。
如不服本判決應於收受本判決後送達後10日內向本院提出上訴書
狀，其未敘述上訴理由者，並得於提起上訴後10日內向本院補提
理由書狀（均須按他造當事人之人數附繕本）「切勿逕送上級法
院」
中    華    民    國   100    年    8     月   23     日
                                  書記官  洪季杏
【附表一】
┌─┬───┬──────┬──────┬────────┬───────┐
│編│購毒者│  時    間  │  地    點  │  犯 罪 行 為   │  宣 告 刑    │
│號│      │            │            │                │              │
├─┼───┼──────┼──────┼────────┼───────┤
│1.│曾偉德│99年2 月間某│高雄縣鳳山市│於左列時間在上址│有期徒刑柒年陸│
│  │      │日          │中崙二路583 │董恒仁之住處以新│月，褫奪公權伍│
│  │      │            │巷5 之1 號6 │臺幣（下同）500 │年。扣案如附表│
│  │      │            │樓          │元之代價，出售第│二編號15.至編號│
│  │      │            │            │二級毒品甲基安非│17.所示之物沒收│
│  │      │            │            │他命1 包予曾偉德│，未扣案之販賣│
│  │      │            │            │，雙方並均完成交│第二級毒品所得│
│  │      │            │            │付。            │新臺幣伍佰元沒│
│  │      │            │            │                │收，如全部或一│
│  │      │            │            │                │部不能沒收時，│
│  │      │            │            │                │以其財產抵償之│
│  │      │            │            │                │。            │
├─┼───┼──────┼──────┼────────┼───────┤
│2.│曾偉德│99年3 月下旬│高雄縣鳳山市│於左列時地以500 │有期徒刑柒年陸│
│  │      │某日下午6 時│中崙二路583 │元之代價，出售第│月，褫奪公權伍│
│  │      │許          │巷5 之1 號6 │二級毒品甲基安非│年。扣案如附表│
│  │      │            │樓          │他命1 包（重量不│二編號15.至編號│
│  │      │            │            │詳）予曾偉德，雙│17.所示之物沒收│
│  │      │            │            │方並均完成交付。│，未扣案之販賣│
│  │      │            │            │                │第二級毒品所得│
│  │      │            │            │                │新臺幣伍佰元沒│
│  │      │            │            │                │收，如全部或一│
│  │      │            │            │                │部不能沒收時，│
│  │      │            │            │                │以其財產抵償之│
│  │      │            │            │                │。            │
├─┼───┼──────┼──────┼────────┼───────┤
│3.│曾偉德│99年5 月下旬│高雄縣鳳山市│於左列時地以500 │有期徒刑柒年陸│
│  │      │某日下午6 時│中崙二路583 │元之代價，出售第│月，褫奪公權伍│
│  │      │許          │巷5 之1 號6 │二級毒品甲基安非│年。扣案如附表│
│  │      │            │樓民宅樓下騎│他命1 包（重量不│二編號15.至編號│
│  │      │            │樓          │詳）予曾偉德，雙│17.所示之物沒收│
│  │      │            │            │方並均完成交付。│，未扣案之販賣│
│  │      │            │            │                │第二級毒品所得│
│  │      │            │            │                │新臺幣伍佰元沒│
│  │      │            │            │                │收，如全部或一│
│  │      │            │            │                │部不能沒收時，│
│  │      │            │            │                │以其財產抵償之│
│  │      │            │            │                │。            │
├─┼───┼──────┼──────┼────────┼───────┤
│4.│曾文忠│99年6 月下旬│高雄縣鳳山市│曾文忠先以092649│有期徒刑柒年陸│
│  │      │某日晚上8 時│中崙二路583 │336 號行動電話撥│月，褫奪公權伍│
│  │      │許          │巷5 之1 號6 │打董恒仁00000000│年。扣案如附表│
│  │      │            │樓          │75號行動電話，董│二編號15.至編號│
│  │      │            │            │恒仁乃於左列時地│17.所示之物沒收│
│  │      │            │            │以500 元之代價，│，未扣案之販賣│
│  │      │            │            │出售第二級毒品甲│第二級毒品所得│
│  │      │            │            │基安非他命1 包（│新臺幣伍佰元沒│
│  │      │            │            │重約0.4 公克）予│收，如全部或一│
│  │      │            │            │曾文忠，雙方並均│部不能沒收時，│
│  │      │            │            │完成交付。      │以其財產抵償之│
│  │      │            │            │                │。            │
├─┼───┼──────┼──────┼────────┼───────┤
│5.│曾文忠│99年7 月上旬│高雄縣鳳山市│曾文忠先以092649│有期徒刑柒年陸│
│  │      │某日晚上11時│中崙二路583 │336 號行動電話撥│月，褫奪公權伍│
│  │      │許          │巷5 之1 號6 │打董恒仁00000000│年。扣案如附表│
│  │      │            │樓          │75號行動電話，董│二編號15.至編號│
│  │      │            │            │恒仁乃於左列時地│17.所示之物沒收│
│  │      │            │            │以500 元之代價，│，未扣案之販賣│
│  │      │            │            │出售第二級毒品甲│第二級毒品所得│
│  │      │            │            │基安非他命1 包（│新臺幣伍佰元沒│
│  │      │            │            │重約0.4 公克）予│收，如全部或一│
│  │      │            │            │曾文忠，當場先收│部不能沒收時，│
│  │      │            │            │得300 元，次日再│以其財產抵償之│
│  │      │            │            │收得餘款200 元完│。            │
│  │      │            │            │成全部交易行為。│              │
├─┼───┼──────┼──────┼────────┼───────┤
│6.│曾文忠│99年7 月19日│高雄縣鳳山市│曾文忠先以092649│有期徒刑柒年陸│
│  │      │上午11時許  │中崙二路58巷│336 號行動電話撥│月，褫奪公權伍│
│  │      │            │5 之1 號6 樓│打董恒仁00000000│年。扣案如附表│
│  │      │            │            │75號行動電話，董│二編號2.至編號│
│  │      │            │            │恒仁乃於左列時地│11.所示之物各含│
│  │      │            │            │以500 元之代價，│包裝袋均沒收銷│
│  │      │            │            │出售第二級毒品甲│燬之；附表二編│
│  │      │            │            │基安非他命1 包（│號15.至編號17.所│
│  │      │            │            │重約0.4 公克）予│示之物沒收，未│
│  │      │            │            │曾文忠，雙方並均│扣案之販賣第二│
│  │      │            │            │完成交付。      │級毒品所得新臺│
│  │      │            │            │                │幣伍佰元沒收，│
│  │      │            │            │                │如全部或一部不│
│  │      │            │            │                │能沒收時，以其│
│  │      │            │            │                │財產抵償之。  │
└─┴───┴──────┴──────┴────────┴───────┘
【附表二】
┌──┬─────────┬───────┬──────────────┐
│編號│名稱              │數量          │備註                        │
│    │                  │              │                            │
├──┼─────────┼───────┼──────────────┤
│ 1. │海洛因（白色粉末）│11包（毛重5.89│與本案無關                  │
│    │                  │公克）        │                            │
├──┼─────────┼───────┼──────────────┤
│ 2. │甲基安非他命      │1 包（驗後淨重│【鑑驗報告】                │
│    │（白色晶體）      │0.663 公克）  │高雄醫學大學附設中和紀念醫院│
│    │                  │              │99年9月07日報告編號9909-47  │
│    │                  │              │                            │
├──┼─────────┼───────┼──────────────┤
│ 3. │甲基安非他命      │1 包（驗後淨重│【鑑驗報告】                │
│    │（白色晶體）      │0.747 公克）  │高雄醫學大學附設中和紀念醫院│
│    │                  │              │99年9 月07日報告編號9909-48 │
│    │                  │              │                            │
├──┼─────────┼───────┼──────────────┤
│ 4. │甲基安非他命      │1 包（驗後淨重│【鑑驗報告】                │
│    │(白色晶體)        │0.233 公克）  │高雄醫學大學附設中和紀念醫院│
│    │                  │              │99年9 月07日報告編號9909-49 │
│    │                  │              │                            │
├──┼─────────┼───────┼──────────────┤
│ 5. │甲基安非他命      │1 包（驗後淨重│【鑑驗報告】                │
│    │（白色晶體）      │0.118 公克）  │高雄醫學大學附設中和紀念醫院│
│    │                  │              │99年9 月07日報告編號9909-50 │
│    │                  │              │                            │
├──┼─────────┼───────┼──────────────┤
│ 6. │甲基安非他命      │1 包（驗後淨重│【鑑驗報告】                │
│    │（白色晶體）      │0.148 公克）  │高雄醫學大學附設中和紀念醫院│
│    │                  │              │99年9 月07日報告編號9909-51 │
│    │                  │              │                            │
├──┼─────────┼───────┼──────────────┤
│ 7. │甲基安非他命      │1 包（驗後淨重│【鑑驗報告】                │
│    │（白色晶體）      │0.12公克）    │高雄醫學大學附設中和紀念醫院│
│    │                  │              │99年9 月07日報告編號9909-52 │
│    │                  │              │                            │
├──┼─────────┼───────┼──────────────┤
│ 8. │甲基安非他命      │1 包（驗後淨重│【鑑驗報告】                │
│    │（白色晶體）      │0.109 公克）  │高雄醫學大學附設中和紀念醫院│
│    │                  │              │99年9 月07日報告編號9909-53 │
│    │                  │              │                            │
├──┼─────────┼───────┼──────────────┤
│ 9. │甲基安非他命      │1 包（驗後淨重│【鑑驗報告】                │
│    │（白色晶體）      │0.117 公克）  │高雄醫學大學附設中和紀念醫院│
│    │                  │              │99年9 月07日報告編號9909-54 │
│    │                  │              │                            │
├──┼─────────┼───────┼──────────────┤
│ 10. │甲基安非他命      │1 包          │【鑑驗報告】                │
│    │（白色晶體）      │驗後淨重：    │高雄醫學大學附設中和紀念醫院│
│    │                  │0.067 公克    │99年9 月07日報告編號9909-55 │
│    │                  │              │                            │
├──┼─────────┼───────┼──────────────┤
│ 11. │甲基安非他命      │1 包          │【鑑驗報告】                │
│    │（白色晶體）      │驗後淨重：    │高雄醫學大學附設中和紀念醫院│
│    │                  │0.073 公克    │99年9 月07日報告編號9909-56 │
│    │                  │              │                            │
├──┼─────────┼───────┼──────────────┤
│ 12. │ANYCALL 行動電話手│1 支          │1.內附門號:0000000000 號SIM │
│    │機                │              │  卡1片                     │
│    │（含SIM卡1片）    │              │2.序號:00000000000000       │
│    │                  │              │3.無證據證明與本案有關      │
├──┼─────────┼───────┼──────────────┤
│ 13. │ZIKDM 行動電話手機│1 支          │1.內附門號:0000000000號SIM  │
│    │（含SIM卡1片）    │              │  卡1片                     │
│    │                  │              │2.序號:00000000000000       │
│    │                  │              │3.無證據證明與本案有關      │
├──┼─────────┼───────┼──────────────┤                  │
│ 14. │易利信行動電話手機│1 支          │1.序號:000000000000000      │
│    │                  │              │2.無證據證明與本案有關      │
├──┼─────────┼───────┼──────────────┤
│ 15. │電子磅秤          │1 個          │                            │
├──┼─────────┼───────┼──────────────┤
│ 16. │帳冊              │1 本          │                            │
├──┼─────────┼───────┼──────────────┤                  │
│ 17. │空夾鏈袋          │27個          │                            │
├──┼─────────┼───────┼──────────────┤
│ 18. │吸管杓            │2 支          │與本案無關                  │
├──┼─────────┼───────┼──────────────┤
│ 19. │注射針筒          │1 支          │與本案無關                  │
├──┼─────────┼───────┼──────────────┤
│ 20. │吸食器            │1 組          │與本案無關                  │
├──┼─────────┼───────┼──────────────┤
│  │現金新臺幣33,400元│1 支          │無證據證明與本案有關        │
│    │                  │              │                            │
└──┴─────────┴───────┴──────────────┘